臺灣高等法院高雄分院民事裁定　　　　　 96年度抗字第210號
抗　告　人
即 債 權人　張立維即儂本多情視聽歌唱
相　對　人
即 債 務人　甲○○
上列當事人間清償債務強制執行聲明異議事件，抗告人對於中華
民國96年6 月26日台灣高雄地方法院96年度執字第1888號裁定提
起抗告，本院裁定如下：
    主    文
原裁定廢棄，發回台灣高雄地方法院。
    理    由
一、本件抗告意旨略以：抗告人所欲查封之動產，為相對人所有
    之大型家電用產品，皆屬一般生活用品，交由相對人保管較
    交抗告人保管為妥，蓋如查封後即予搬走，顯將造成債務人
    生活上諸多不便，而搬遷中如有損傷情形，勢將影響拍定價
    格，甚至造成雙方紛爭，況若相對人欲和解，又將再次搬遷
    ，增加勞費支出，苟拍賣時程延宕，除徒增保管費用支出外
    ，對兩造皆無益處，原審法院以抗告人未準備鎖匠、搬運工
    人、保管工具及搬運車輛等為由，駁回抗告人之聲請，實有
    不當，應予廢棄等語。
二、按債權人於執行程序中應為一定必要之行為，無正當理由而
    不為，經執行法院再定期限命為該行為，無正當理由逾期仍
    不為，致不能進行時，執行法院得以裁定駁回其強制執行之
    聲請，並於裁定確定後，撤銷已為之執行處分。強制執行法
    第28條之1第1款定有明文。所謂「債權人於執行程序中應為
    一定必要之行為」，應以強制執行程序非經債權人為該一定
    之行為，即不能進行者始屬之，如債權人之預納執行費用，
    引導執行人員前往查封、鑑價、定期拍賣財產、公告、登報
    等均是，否則執行程序即難開始或繼續進行；若尚有其他方
    式可以進行執行程序，執行法院即不得以裁定駁回其強制執
    行之聲請。
三、執行法院命抗告人準備鎖匠、管區員警、搬運工人、保管工
    具及搬運車輛，俾便查封相對人所有之動產，固非無見。惟
    ，查封物（動產）除貴重物品及有價證券外，經債權人同意
    或認為適當時，得使債務人保管之，強制執行法第59條第2
    項定有明文。本件抗告人欲查封之動產，係相對人所有之家
    電用品，抗告人既表示於查封後願交由相對人保管，則相對
    人於查封後仍可依向來之方式使用該家電用品，對其日常生
    活不致造成不便，復可減省搬運及保管費用支出（此費用屬
    應由債務人負擔之執行費用），且如相對人於拍定前提出現
    款聲請撤銷查封，或與抗告人達成和解，執行法院即可撤銷
    查封，通知相對人啟封，又可避免因查封物由抗告人保管中
    ，而須在啟封後將查封物交還相對人之煩累；將來若有拍賣
    之必要，亦可直接在相對人處（動產所在地）為之，無論拍
    定後直接交予拍定人，或抗告人願承受時交予抗告人，或無
    人應買且抗告人不願承受時之撤銷查封並將拍賣物返還相對
    人，仍可依序進行。執行法院將查封之家電用品交由相對人
    （即債務人）保管，既可收節省勞費及便民之效，強制執行
     程序又無難以開始或繼續進行之情形。從而，債權人既事
    先表明該將被查封之物品為大型之日常家電用品，伊不願意
    保管，執行法院自以到現場後依當時情形，認為仍以由債權
    人保管查封物為適當（例如債務人行蹤不明，無法命債務人
    保管），再命債權人備妥搬運工人、保管工具、搬運車輛及
    保管地點為宜，以免徒增債權人之勞費，債權人對此執行方
    法聲明異議為有理由，原裁定予以駁回，自有未當，抗告意
    旨求予廢棄，應認為有理由，爰由本院將原裁定廢棄，發回
    原法院另為妥適之處理。
四、據上論結，本件抗告為有理由，依民事訴訟法第492條，裁
    定如主文。
中　　華　　民　　國　　96　　年　　8 　　月　　14　　日
                            民事第四庭
                                審判長法官   蔡文貴
                                法      官   徐文祥
                                法      官   黃科瑜
以上正本證明與原本無異。
本件不得抗告。
中　　華　　民　　國　　96　　年　　8 　　月　　15　　日
                                書  記  官   葉淑華
                                                    W
